臺灣士林地方法院刑事判決　　　　　100年度審簡上字第103號
上　訴　人
即　被　告　張嘉華
上列上訴人即被告因妨害兵役案件，不服本院內湖簡易庭於中華
民國100 年5 月17日所為100 年度湖簡字第262 號第一審刑事簡
易判決（聲請簡易判決處刑案號：臺灣士林地方法院檢察署99年
度偵字第15845 號），提起上訴，本院管轄第二審之合議庭判決
如下：
    主  文
上訴駁回。
張嘉華緩刑貳年，並應向公庫支付新臺幣萬元。
    事實及理由
一、本案經本院審理結果，認第一審判決以上訴人即被告張嘉華
    係犯妨害兵役治罪條例第4 條第5 款之罪，處有期徒刑3 月
    ，並諭知易科罰金以新臺幣（下同）1,000 元折算1 日，其
    認事用法，並無違誤，量刑妥適，應予維持。相關事實、證
    據及理由茲引用第一審判決書及檢察官聲請簡易判決處刑書
    之記載（詳如附件），另補充：被告於本院調查時之自白（
    參本院民國100 年7 月4 日、18日之準備程序筆錄、審判筆
    錄）。
二、按量刑之輕重及緩刑之宣告，係事實審法院得依職權自由裁
    量之事項，茍已斟酌刑法第57條各款所列情狀而未逾越法定
    刑度，則不得遽指為違法；又刑罰之量定屬法院自由裁量之
    職權行使，但仍應審酌刑法第57條所列各款事由及一切情狀
    ，為酌量輕重之標準，並非漫無限制，在同一犯罪事實與情
    節，如別無其他加重或減輕之原因，下級法院量定之刑，亦
    無過重或失輕之不當情形，則上級法院對於下級法院之職權
    行使，原則上應予尊重，此觀之最高法院85年度台上字第24
    46號判決意旨闡釋甚明。復按是否宣告緩刑，法院本屬有權
    自由斟酌決定，縱未宣告緩刑，亦不生不適用法則或其他違
    背法令之問題，被告不得任意指摘為違法（最高法院92年度
    台上字第2117號判決意旨參照）。上訴人即被告提起本案上
    訴，對原審認定之犯罪事實及量刑均無爭執，亦坦承犯罪，
    惟以原審未予緩刑為由，提起上訴，雖無理由，應予駁回，
    然本院審酌被告前未曾因故意犯罪受有期徒刑以上刑之宣告
    ，此有臺灣高等法院被告前案紀錄表1 份附卷可佐，其因一
    時失慮，偶罹刑典，犯後業已坦承犯罪且深表悔意，因認經
    此偵審程序對上訴人之教訓已深，自當已知警惕，信無再犯
    之虞，本院因認暫不執行其刑為當，爰併予宣告緩刑2 年，
    以觀後效，用啟自新。並諭知被告應向公庫支付3 萬元，以
    上為緩刑宣告附帶之條件，依刑法第74條第4 項規定，上開
    條件內容得為民事強制執行名義，且依刑法第75條之1 第1
    項第4 款規定，違反上開之負擔情節重大，足認原宣告之緩
    刑難收其預期效果，而有執行刑罰之必要者，得撤銷緩刑之
    宣告。
四、據上論斷，應依刑事訴訟法第455 條之1 第1 項、第3 項、
    第368 條、第373 條，刑法第74條第1 項第1 款、第2 項第
    4 款，判決如主文。
本案經檢察官曾勁元到庭執行職務。
中    華    民    國   100    年    7     月    26    日
                  刑事第一庭審判長法  官  洪英花
                                  法  官  王沛雷
                                  法  官  劉育琳
以上正本證明與原本無異。
本件不得上訴。
                                  書記官  張茹茵
中    華    民    國   100    年    7     月    28    日